ko: 도어 핸들 구성품: 전체 핸들 키트; 핸들 + 개스킷/실; 핸들 + 래치/액추에이터; 핸들 + 잠금 실린더; 핸들 + 마운팅 하드웨어; 핸들 + 트림 커버; 핸들 + 배선 피그테일; 핸들 전용; 기타
sk-SK: Vrátane komponentov kľučky dverí: Kompletná súprava kľučky; Kľučka a tesnenie; Kľučka a západka/ovládač; Kľučka a vložka zámku; Kľučka a montážny hardvér; Kľučka a ozdobný kryt; Kľučka a káblový zväzok; Iba kľučka; Iné
en: Door handle components included: Complete handle kit; Handle + gasket/seal; Handle + latch/actuator; Handle + lock cylinder; Handle + mounting hardware; Handle + trim cover; Handle + wiring pigtail; Handle only; Other
ro-RO: Componente incluse pentru mânerul ușii: Kit complet de mâner; Mâner + garnitură/sigiliu; Mâner + clanță/actuator; Mâner + cilindru yală; Mâner + elemente de asamblare; Mâner + capac ornamental; Mâner + cablaj de conectare (pigtail); Doar mâner; Altele
vi: Các bộ phận tay nắm cửa đi kèm: Trọn bộ tay nắm; Tay nắm + vòng đệm/gioăng; Tay nắm + chốt/bộ truyền động; Tay nắm + ổ khóa; Tay nắm + phụ kiện lắp ráp; Tay nắm + ốp trang trí; Tay nắm + cáp nối; Chỉ có tay nắm; Khác
de: Enthaltene Türgriffkomponenten: Komplettes Griff-Paket; Griff + Dichtung; Griff + Schloss/Stellantrieb; Griff + Schließzylinder; Griff + Befestigungsmaterial; Griff + Zierblende; Griff + Anschlusskabel; Nur Griff; Sonstige
el: Περιλαμβάνονται εξαρτήματα χειρολαβής πόρτας: Πλήρες κιτ λαβής; Λαβή + φλάντζα/στεγανοποιητικό; Λαβή + μάνδαλο/ενεργοποιητής; Λαβή + κύλινδρος κλειδαριάς; Λαβή + εξαρτήματα στερέωσης; Λαβή + διακοσμητικό κάλυμμα; Λαβή + πλεξούδα καλωδίωσης; Μόνο λαβή; Άλλο
fr: Composants de poignée de porte inclus: Kit de poignée complet; Poignée + joint/scellé; Poignée + loquet/actionneur; Poignée + barillet; Poignée + matériel de fixation; Poignée + cache de finition; Poignée + faisceau de câbles; Poignée uniquement; Autre
nb: Dørreferansekomponenter inkludert: Komplett håndtakssett; Håndtak + pakning/tetning; Håndtak + lås/aktuator; Håndtak + låsesylinder; Håndtak + festemateriell; Håndtak + pyntedeksel; Håndtak + tilkoblingskabel; Kun håndtak; Annet
lt-LT: Įtraukti durų rankenos komponentai: Visas rankenėlės rinkinys; Rankenėlė ir tarpiklis / sandariklis; Rankenėlė ir sklendė / pavara; Rankenėlė ir spynos cilindras; Rankenėlė ir tvirtinimo įranga; Rankenėlė ir apdailos dangtelis; Rankenėlė ir laidai; Tik rankenėlė; Kita
ru: Комплектующие дверной ручки: Полный комплект ручки; Ручка + прокладка/уплотнитель; Ручка + замок/привод; Ручка + цилиндр замка; Ручка + крепеж; Ручка + декоративная накладка; Ручка + жгут проводов; Только ручка; Другое
zh-CN: 包含的门把手组件: 完整把手套件; 把手 + 垫圈/密封件; 把手 + 锁扣/致动器; 把手 + 锁芯; 把手 + 安装五金件; 把手 + 装饰盖; 把手 + 尾纤接线; 仅把手; 其他
hr-HR: Komponente korisničkog imena vrata uključene: Kompletan set kvake; Kvaka + brtva; Kvaka + zasun/aktuator; Kvaka + cilindar brave; Kvaka + pribor za montažu; Kvaka + ukrasni poklopac; Kvaka + ožičenje/konektor; Samo kvaka; Ostalo
th: ส่วนประกอบมือจับประตูรวมอยู่ด้วย: ชุดที่จับแบบครบชุด; ที่จับ + ปะเก็น/ซีล; ที่จับ + สลัก/แอคทูเอเตอร์; ที่จับ + กระบอกกุญแจ; ที่จับ + ฮาร์ดแวร์สำหรับติดตั้ง; ที่จับ + ฝาครอบตกแต่ง; ที่จับ + สายไฟแบบมีขั้วต่อ; ที่จับเท่านั้น; อื่นๆ
zh-TW: 車門把手隨附組件: 完整把手工具包; 把手 + 墊圈/密封墊; 把手 + 門閂/致動器; 把手 + 鎖芯; 把手 + 安裝硬體; 把手 + 飾蓋; 把手 + 接線引線; 僅含把手; 其他
pt-PT: Componentes do identificador de porta incluídos: Kit completo de puxador; Puxador + junta/vedante; Puxador + trinco/atuador; Puxador + canhão da fechadura; Puxador + material de montagem; Puxador + friso de acabamento; Puxador + cablagem; Apenas puxador; Outro
da: Dørhåndtagskomponenter, der medfølger: Komplet håndtagssæt; Håndtag + pakning/tætning; Håndtag + lås/aktuator; Håndtag + låsecylinder; Håndtag + monteringshardware; Håndtag + pyntebeklædning; Håndtag + ledningsnet; Kun håndtag; Andet
it: Componenti handle della porta inclusi: Kit maniglia completo; Maniglia + guarnizione/tenuta; Maniglia + chiusura/attuatore; Maniglia + cilindretto serratura; Maniglia + minuteria di montaggio; Maniglia + copertura decorativa; Maniglia + cavo pigtail; Solo maniglia; Altro
tr: Kapı tanıtıcı bileşenleri dahil: Komple kol kiti; Kol + conta/sızdırmazlık elemanı; Kol + mandal/aktüatör; Kol + kilit silindiri; Kol + montaj donanımı; Kol + trim kapağı; Kol + bağlantı kablosu; Yalnızca kol; Diğer
ja: ドアハンドルコンポーネント付き: ハンドルキット全体; ハンドルとガスケット/シール; ハンドルとラッチ/アクチュエーター; ハンドルとロックシリンダー; ハンドルと取り付け金具; ハンドルとトリムカバー; ハンドルと配線ピグテール; ハンドルのみ; その他
cs: Součástí jsou komponenty kliky dveří: Kompletní sada kliky; Klika + těsnění; Klika + západka/aktuátor; Klika + vložka zámku; Klika + montážní hardware; Klika + krycí rámeček; Klika + kabelový konektor; Pouze klika; Jiné
nl: Deurhendel meegeleverde onderdelen: Complete handgreepkit; Handgreep + pakking/afdichting; Handgreep + vergrendeling/actuator; Handgreep + slotcilinder; Handgreep + bevestigingsmateriaal; Handgreep + afdekkap; Handgreep + aansluitkabel; Alleen handgreep; Overige
hu: A mellékelt ajtófogantyú alkatrészek: Teljes kilincskészlet; Kilincs + tömítés; Kilincs + zár/aktuátor; Kilincs + zárbetét; Kilincs + rögzítőelemek; Kilincs + díszburkolat; Kilincs + vezetékcsatlakozó; Csak kilincs; Egyéb
es: Componentes del picaporte de la puerta incluidos: Kit de manija completo; Manija + junta/sello; Manija + pestillo/actuador; Manija + cilindro de cerradura; Manija + piezas de montaje; Manija + cubierta embellecedora; Manija + arnés de cableado; Solo manija; Otro
pl: Elementy klamki drzwi w zestawie: Kompletny zestaw klamki; Klamka + uszczelka; Klamka + rygiel/siłownik; Klamka + wkładka zamka; Klamka + osprzęt montażowy; Klamka + osłona ozdobna; Klamka + wiązka przewodów; Tylko klamka; Inne
bg-BG: Включени компоненти на дръжката на вратата: Пълен комплект дръжка; Дръжка + гарнитура/уплътнение; Дръжка + ключалка/актуатор; Дръжка + патрон за ключалка; Дръжка + крепежни елементи; Дръжка + декоративен капак; Дръжка + свързващ кабел; Само дръжка; Друго
fi: Sisältyvät ovenkahvakomponentit: Täydellinen kahvapakkaus; Kahva ja tiiviste; Kahva ja salpa/toimilaite; Kahva ja lukkosylinteri; Kahva ja kiinnitystarvikkeet; Kahva ja verhoilusuojus; Kahva ja johtosarja; Vain kahva; Muu
sl-SI: Priloženi deli kompleta vratne kljuke: Celoten komplet kljuk; Kljuka in tesnilo; Kljuka in zapah/aktuator; Kljuka in zapiralni cilinder; Kljuka in okovje za pritrditev; Kljuka in okrasni pokrov; Kljuka in priključni kabel; Samo kljuka; Drugo
pt-BR: Componentes incluídos com a maçaneta da porta: Kit de maçaneta completo; Maçaneta + junta/vedação; Maçaneta + trinco/atuador; Maçaneta + cilindro de fechadura; Maçaneta + equipamentos de montagem; Maçaneta + capa de acabamento; Maçaneta + chicote elétrico; Apenas maçaneta; Outros
sv: Komponenter för dörranvändarnamn ingår: Komplett handtagskit; Handtag + packning/tätning; Handtag + spärr/aktuator; Handtag + låscylinder; Handtag + monteringsutrustning; Handtag + dekorhölje; Handtag + anslutningskabel; Endast handtag; Övrigt